【裁判字號】    99,國小上,1
【裁判日期】    991203
【裁判案由】    國家賠償
【裁判全文】
臺灣彰化地方法院民事裁定  99年度國小上字第1號
上  訴  人  黃金寶
被上訴人    彰化縣政府
法定代理人  卓伯源
上列當事人間請求國家賠償事件，上訴人對於中華民國99年8月
9日本院彰化簡易庭99年度彰國小字第1號第一審判決提起上訴，
本院裁定如下：
    主  文
上訴駁回。
第二審訴訟費用新台幣壹仟伍佰元由上訴人負擔。
    理  由
一、按對於小額程序之第一審裁判之上訴或抗告，非以其違背法
    令為理由，不得為之。上訴狀內應記載上訴理由，表明下列
    各款事項︰(一)原判決所違背之法令及其具體內容。(二)依訴訟
    資料可認為原判決有違背法令之具體事實。民事訴訟法第43
    6條之24第2項、第436條之25分別定有明文。又民事訴訟法
    第436條之32第2項規定，小額事件之上訴程序，準用同法第
    468條、第469條第1款至第5款規定。而依民事訴訟法第468
    條規定，判決不適用法規或適用不當者，為違背法令；依同
    法第469條規定，判決有該條所列各款情形之一者，為當然
    違背法令。是當事人對小額程序之第一審判決提起上訴，如
    依民事訴訟法第468條規定，以第一審判決有不適用法規或
    適用不當為理由時，其上訴狀或理由書應有具體之指摘，並
    揭示該法規之條項或其內容，若係成文法以外之法則，應揭
    示該法則之旨趣。倘為司法院解釋，或最高法院判例，則應
    揭示該判解之字號或其內容。如以民事訴訟法第469條第1款
    至第5款所列情形為理由時，其上訴狀或理由書，應揭示合
    於該條款之事實。上訴狀或理由書如未依此項方法表明，或
    其所表明者，顯與上開法條規定之情形不相合時，即難認已
    對於小額程序第一審判決之違背法令有具體之指摘，其上訴
    自難認為合法。
二、上訴人上訴理由略以：坐落於彰化縣二林鎮○○段681號土
    地原是二林街番仔田竹圍子段397之1號土地，其所有權人黃
    阿水傳給黃正祥、黃清泉兩兄弟，各持有二分之一，上訴人
    繼承先父黃正祥三分之一，現在還有百年建物農舍。詎被上
    訴人彰化縣政府詐騙百姓，宣導參加重劃政令之好處，彰化
    縣二林鎮○○段（上訴人載為原社區）686-2、677、678、
    679、683、675、676等地號土地都是黃阿水之權利良田，工
    程費係自費，政府無出一分錢，從民國59年6月至97年11月
    才做一半改善加高排水堤防，不為農戶之土地設排水出口，
    又不公告（於）公示牌，圖謀不軌，為了黑金而亂設計。如
    同段683地號有自己給水、排水，且土地重劃後面臨新設道
    路，竟勾結二林鎮公所建設課技士林義勳多設一處板橋加蓋
    在同段681號土地上，圖利於鄰田所有權人紀三男。又於99
    年4月28日李晉和到場會勘，要和水利會竹塘工作站長共同
    處理同段686、682、683、681等地號土地週邊排水，維修原
    有水利工程，上訴人卻遭李晉和妨害阻擾，恐嚇，而基層公
    務員違背職務、未盡職務行使（容係指怠於執行職務），且
    利用縣政府公權力施暴於民，上訴人遂多次陳情關於地政處
    長、重劃股楊股長等人之集體貪瀆情事（涉及刑責部分應另
    循刑事程序）。再者，原審不諳水利法、農地重劃法之主旨
    及目的，只開一次庭，違背政府重劃德政之意旨即係違憲云
    云，核其上訴意旨並未具體指出原審判決有如何違背法令情
    事，更未指明原審判決所違反之法令條項或其內容以及依訴
    訟資料有何判決違背法令之具體事實，揆諸前開說明，自不
    得謂已合法表明上訴理由，從而，本件上訴，顯難認為合法
   ，應予駁回，爰不經言詞辯論程序，依法裁定駁回上訴。
三、結論：本件上訴不合法，依民事訴訟法第436條之32第2項、
    第444條第1項前段、第95條、第78條，裁定如主文。
中    華    民    國    99    年    12    月    3    日
                  民事第一庭    審判長法  官  康弼周
                                      法  官  黃倩玲
                                      法  官  施坤樹
以上正本係照原本作成。
本裁定不得抗告。
中    華    民    國    99    年    12    月    6    日
                                      書記官  施嘉玫

司法院資訊處製作；財團法人民間司法改革基金會備份。
